Minutes et répertoires du notaire Jean MASSON, décembre 1712 - 28 mai 1750 (étude VII)
Archives nationales
- Minutes de Jean MASSON, 15 novembre 1712 - 30 juin 1750; MC/ET/VII/201 - MC/ET/VII/274
  - Minutes. 1716, juin - 1716, juillet, juin 1716 - juillet 1716; MC/ET/VII/211
    - Dépôt par François Roumier, sculpteur, demeurant rue de la Mortellerie, d'un billet en date du 12 août 1715, signé Le Picq et Du Pré, de la somme de 92 livres 10 sols payable au porteur. Dépôt fait en exécution de l'édit de mai 1716., 5 juin 1716 - 16 juillet 1716; MC/ET/VII/211
      À la suite: 1716, 16 juillet. Décharge du sieur Roumier qui a reçu en retour ledit billet, en exécution de l'édit du 20 juin 1716.
      Documents du Minutier central concernant l'histoire de l'art (1700-1750), par Mireille Rambaud, tome II [études I à X, soit 2357 actes], Paris, Archives nationales, 1971, p. 523 (instrument de recherche imprimé dématérialisé, certaines notices sont plus détaillées dans la version intégrale accessible en ligne par la rubrique 'Autres instruments de recherche', voir contexte dans le Plan d’orientation général - Notaires de Paris, guides thématiques du Minutier).
    - Bizet (Pierre) marchand joaillier rue Saint-Louis § dépôt de billet; 3 actes, 6 juin 1716; MC/ET/VII/211
      Bizet, Pierre
    - Gérard (Charles), marchand orfèvre, rue Saint-Antoine § Dépôt de billet, 6 juin 1716; MC/ET/VII/211
      dépôt de pièces; obligation; Gérard, Charles
    - Belle (Pierre Alexandre), marchand orfèvre joaillier, rue Saint-Omer § Dépôt de billet, 6 juin 1716; MC/ET/VII/211
      dépôt de pièces; obligation; Belle, Pierre Alexandre
    - Pradel (Claude) maître serrurier du Roi Hôtel de la Monnaie § Vente de maison, 20 juin 1716; MC/ET/VII/211
    - Chesne (Joseph) marchand potier d'étain à Versailles § Extrait de partage, 27 juin 1716; MC/ET/VII/211
      partage; Chesne, Joseph
    - Longavoine (Pierre) maître maçon rue Beaubourg § Apprentissage, 4 juillet 1716; MC/ET/VII/211
      contrat d'apprentissage; Longavoine, Pierre
    - maçon (apprentissage) § Contrat pour 3 ans entre Philippe Collu, et Pierre Longavoine, maître maçon. Le maître paiera à l'apprenti 25 sols par jour ouvrable., 4 juillet 1716; MC/ET/VII/211
    - Rivet (Jacques), menuisier du roi, rue de la Lune § Atermoiement, 6 juillet 1716; MC/ET/VII/211
      accord; Rivet, Jacques
    - Fordrin (Louis) serrurier ordinaire des bâtiments du Roi Hôtel de la Monnaie § Devis et marché, 14 juillet 1716; MC/ET/VII/211
      devis; marché; Fordrin, Louis
    - Cuvillier (Antoine) marbrier du Roi fg Saint-Honoré § dépôt de billet, 19 juillet 1716; MC/ET/VII/211
      Cuvillier, Antoine
    - Contrat de mariage entre Jacques-Jean Spoede, peintre, demeurant rue du Chantre, majeur, natif d'Anvers, fils de Jacques Spoede, sculpteur dans ladite ville, et de défunte Catherine Decort, et Louise Lambert, fille unique de Jean-Baptiste Lambert, marchand joaillier, et de Suzanne Dumanet, demeurant quai de la Mégisserie. Ont signé avec les parents et amis: Jacques Desjardins, sculpteur et fondeur du roi, et Marie Brocard, sa femme, cousine du futur., 20 juillet 1716 - 10 janvier 1718; MC/ET/VII/211
      Régime matrimonial: communauté. - Dot: 11.000 livres payables la veille des noces, savoir: 9.300 livres en délaissement d'effets du roi et 1.700 livres en meubles, linge, vêtements. - Douaire: 300 livres de rente.
      À la suite: 1718, 10 janvier. Quittance de la dot par les époux Spoede.
      Documents du Minutier central concernant l'histoire de l'art (1700-1750), par Mireille Rambaud, tome II [études I à X, soit 2357 actes], Paris, Archives nationales, 1971, p. 386 (instrument de recherche imprimé dématérialisé, certaines notices sont plus détaillées dans la version intégrale accessible en ligne par la rubrique 'Autres instruments de recherche', voir contexte dans le Plan d’orientation général - Notaires de Paris, guides thématiques du Minutier).
    - Lambert (Jean Baptiste) marchand joaillier quai de la Mégisserie § Mariage de la fille de .., 20 juillet 1716; MC/ET/VII/211
      contrat de mariage; Lambert, Jean Baptiste
    - Thibault De Montigny (Louis Thibaut), maître peintre, rue de la Mortellerie § Mariage de .., 26 juillet 1716; MC/ET/VII/211
      contrat de mariage; Thibault de Montigny, Louis Thibaut
  - Minutes. 1716, août - 1716, décembre, août 1716 - décembre 1716; MC/ET/VII/212
    - Mayeux (Claude) maître brodeur Aux Petits Carreaux § transport de rente, 5 août 1716; MC/ET/VII/212
      transport de droits; Mayeux, Claude
    - Mayeux (François Jean) maître brodeur aux Petits Carreaux § transport de rente, 5 août 1716; MC/ET/VII/212
      transport de droits; Mayeux, François Jean
    - Bochot (Martin) maître menuisier rue Béthisy § Apprentissage, 16 août 1716; MC/ET/VII/212
      contrat d'apprentissage; Bochot, Martin
    - Menuisier (apprentissage) § Contrat entre Geneviève Buchot, pour 6 ans, et Martine Bochot, maître menuisier, au profit de Louis Bonneuil, âgé de 15 ans, fils de ladit Bochot. Nourri, logé, blanchi, sans deniers déboursés., 16 août 1716; MC/ET/VII/212
      contrat d'apprentissage; Buchot, Geneviève; Bochot, Martine
    - Héron (Jean Guillaume) maître maçon rue Tirechappe § Quittance, 29 août 1716; MC/ET/VII/212
      quittance; Héron, Jean Guillaume
    - Rivet (Sieur) maître sculpteur à Paris pièce annexe. § Vente de meubles et effets, 19 septembre 1716; MC/ET/VII/212
    - Leconte (Jacques), peintre et entrepreneur, des armées des drapeaux du Roi rue Saint-Honoré § bail, 18 octobre 1716; MC/ET/VII/212
      bail; Leconte, Jacques
    - Cuvillier (Antoine) marbrier des bâtiments du Roi grande rue du fg. Saint-Honoré § Transaction, 27 octobre 1716; MC/ET/VII/212
      accord; Cuvillier, Antoine
    - Denisy (Nicolas) maître serrurier rue Tirechappe § Accord, 27 octobre 1716; MC/ET/VII/212
      accord; Denisy, Nicolas
    - Cuvillier (Jean) marbrier des bâtiments du Roi à Paris § Transaction, 27 octobre 1716; MC/ET/VII/212
      accord; Cuvillier, Jean
    - Lepicier (Louis Adrien) maître graveur rue de la Vieille Draperie § Constitution, 31 octobre 1716; MC/ET/VII/212
      constitution de rente; Lepicier, Louis Adrien
    - Gerrier (Louis François) maître graveur quai Pelletier § Constitution, 31 octobre 1716; MC/ET/VII/212
      constitution de rente; Gerrier, Louis François
    - Carra (Nicolas) maître doreur; rue Saint Louis § testament de .., 13 novembre 1716; MC/ET/VII/212
      testament; Carra, Nicolas
    - Inventaire après décès d'Omer Delahaye, dressé à son domicile, quai de l'École, à la requête de son frère et héritier, Denis Delahaye, seigneur de Saint-Brisson, conseiller d'état, ci-devant ambassadeur en plusieurs cours, représenté par son fils Marc Delahaye, capitaine au régiment de Tallard., 27 novembre 1716; MC/ET/VII/212
      Chasses, personnages, verdure et animaux, Flandre, 8 aunes de cours sur 2 1/2 ... 160 l.
      Documents du Minutier central concernant l'histoire de l'art (1700-1750), par Mireille Rambaud, tome II [études I à X, soit 2357 actes], Paris, Archives nationales, 1971, p. 1067 (instrument de recherche imprimé dématérialisé, certaines notices sont plus détaillées dans la version intégrale accessible en ligne par la rubrique 'Autres instruments de recherche', voir contexte dans le Plan d’orientation général - Notaires de Paris, guides thématiques du Minutier).
    - Lochon (Julien) ébéniste fondeur du Roi à Versailles § Transport, 2 décembre 1716; MC/ET/VII/212
      Lochon, Julien
  - Minutes. 1717, janvier - 1717, juin, janvier 1717 - juin 1717; MC/ET/VII/213
    - Fordrin (Louis) maître serrurier ordinaire des bâtiments du Roi Hôtel de la Monnaie § Apprentissage, 10 janvier 1717; MC/ET/VII/213
      contrat d'apprentissage; Fordrin, Louis
    - Serrurier (apprentissage) § Contrat entre Nicolas Morel, porteur d'eau, et Louis Fordrin, maître serrurier des bâtiments du roi, au profit de Louis Alexis Morel, fils dudit Nicolas M. Logé, nourri, blanchi. S.d.d., 10 janvier 1717; MC/ET/VII/213
    - Gourdin (Charles), orfèvre, pont Notre-Dame § Mariage de .., 17 janvier 1717; MC/ET/VII/213
      contrat de mariage; Gourdin, Charles
    - Lochon (Julien) ébéniste fondeur du Roi rue de la Feronnerie § Transport, 11 février 1717; MC/ET/VII/213
    - Pradel (Claude) serrurier du Roi Hôtel de la Monnaie § Apprentissage, 8 mars 1717; MC/ET/VII/213
      contrat d'apprentissage; Pradel, Claude
    - Goret (Charles) maître horloger rue Saint-Honoré § Continuation de bail, 6 avril 1717; MC/ET/VII/213
      bail; Goret, Charles
    - Guyard (Pierre), marchand orfèvre, rue de l'Arbre Sec § Désistement, 14 avril 1717; MC/ET/VII/213
      renonciation; Guyard, Pierre
    - Guillot (Charles) maçon rue Saint Sauveur § Transaction, 7 mai 1717; MC/ET/VII/213
      accord; Guillot, Charles
    - Michel (Jacques) horloger rue Montmartre § représentation de billet, 8 juin 1717; MC/ET/VII/213
      Michel, Jacques
    - Gasselin (Jacques Antoine) maître brodeur rue Saint-Denis § Mariage de -, 27 juin 1717; MC/ET/VII/213
      contrat de mariage; Gasselin, Jacques Antoine
  - Minutes. 1717, juillet - 1717, décembre, juillet 1717 - décembre 1717; MC/ET/VII/214
    - Constitution par Sébastien Slodtz, sculpteur des bâtiments du roi, et Madeleine de Cucci, sa femme, demeurant au Vieux Louvre, de 50 livres de rente, au profit de Jean Malaval, maître chirurgien juré, demeurant rue Béthisy, moyennant 1.000 livres., 15 juillet 1717 - 28 juin 1720; MC/ET/VII/214
      A la suite: 1720, 28 juin. Remboursement de la rente.
      Documents du Minutier central concernant l'histoire de l'art (1700-1750), par Mireille Rambaud, tome II [études I à X, soit 2357 actes], Paris, Archives nationales, 1971, p. 525 (instrument de recherche imprimé dématérialisé, certaines notices sont plus détaillées dans la version intégrale accessible en ligne par la rubrique 'Autres instruments de recherche', voir contexte dans le Plan d’orientation général - Notaires de Paris, guides thématiques du Minutier).
    - Beynet de La Grange (Etienne) tapissier rue des Poulies § Notoriété, 18 juillet 1717; MC/ET/VII/214
      Beynet de La Grange, Etienne
    - Delafond (Etienne) entrepreneur des bâtiments rue Neuve Saint-Martin § Inventaire, 23 juillet 1717; MC/ET/VII/214
      inventaire; Delafond, Etienne
    - Delafond (Etienne) entrepreneur des bâtiments rue Saint-Martin § Mariage de .., 13 août 1717; MC/ET/VII/214
      contrat de mariage; Delafond, Etienne
    - Devis des ouvrages de maçonnerie nécessaires à la construction d'un bâtiment (pavillon carré de deux étages) pour Étienne Courtois, maître menuisier, demeurant rue de Cléry, sur un terrain situé rue de Bourbon, à la Villeneuve-sur-Gravois, suivi du marché aux termes duquel Jean-Guillaume Héron, maître maçon, demeurant rue Tirechappe, s'engage à faire les travaux et à les terminer pour la fin d'octobre prochain, moyennant les prix convenus (de 6 livres 10 sols à 17 livres la toise); une somme de 1.400 livres ayant déjà été payée, une autre semblable sera payée au premier plancher, une autre de 200 livres à l'achèvement du bâtiment, et le surplus trois ans après la réception des travaux., 21 août 1717; MC/ET/VII/214
      Documents du Minutier central concernant l'histoire de l'art (1700-1750), par Mireille Rambaud, tome II [études I à X, soit 2357 actes], Paris, Archives nationales, 1971, p. 599 (instrument de recherche imprimé dématérialisé, certaines notices sont plus détaillées dans la version intégrale accessible en ligne par la rubrique 'Autres instruments de recherche', voir contexte dans le Plan d’orientation général - Notaires de Paris, guides thématiques du Minutier).
    - Courtois (sieur) maître menuisier à Villeneuve § Devis et marché, 21 août 1717; MC/ET/VII/214
      devis; marché
    - Heron (Jean Guillaume) maître maçon rue Tire Chappe § Devis et marché, 21 août 1717; MC/ET/VII/214
      devis; marché; Heron, Jean Guillaume
    - Rousseau (Jérôme) maître maçon rue du gros Chenet § bail, 5 octobre 1717; MC/ET/VII/214
      bail; Rousseau, Jérôme
    - Aubert (Jean Gabriel) maître brodeur rue Montorgueil § Constitution 2 actes, 13 décembre 1717; MC/ET/VII/214
      Aubert, Jean Gabriel
    - Bonneau (Jean) maître maçon à Paris § devis reconnu, 24 décembre 1717; MC/ET/VII/214
      devis; Bonneau, Jean
    - Cardé (sieur) maître maçon à Paris § Devis reconnu, 24 décembre 1717; MC/ET/VII/214
      devis; Cardé, M.
  - Minutes. 1718, janvier - 1718, avril, janvier 1718 - avril 1718; MC/ET/VII/215
    - Renonciation par Jean Courtonne et Catherine Bourguignon, sa femme, demeurant grande rue et au-dessus de la grille du faubourg Saint-Laurent, à la succession de Jeanne Bourguignon, veuve de Claude Petit, marchand de vins, tante de ladite dame Courtonne., 15 janvier 1718; MC/ET/VII/215
      Documents du Minutier central concernant l'histoire de l'art (1700-1750), par Mireille Rambaud, tome II [études I à X, soit 2357 actes], Paris, Archives nationales, 1971, p. 43 (instrument de recherche imprimé dématérialisé, certaines notices sont plus détaillées dans la version intégrale accessible en ligne par la rubrique 'Autres instruments de recherche', voir contexte dans le Plan d’orientation général - Notaires de Paris, guides thématiques du Minutier).
    - Jolly (Jean) maître serrurier rue des Deux Anges § Apprentissage, 23 janvier 1718; MC/ET/VII/215
      contrat d'apprentissage; Jolly, Jean
    - De Breligny (Louis) marchand émailleur rue Saint-Sauveur § Alloué, 17 février 1718; MC/ET/VII/215
      De Breligny, Louis
    - Anfroy (Vincent) maître brodeur rue du Petit Lion § Inventaire après le décès de..., 21 février 1718; MC/ET/VII/215
      inventaire; Anfroy, Vincent
    - Devis des travaux de maçonnerie nécessaires à la construction d'une grande maison à la place de deux petites attenantes, sises quai de la Mégisserie, à l'encoignure de la ruelle des Fuseaux, appartenant à Marie Gallié, veuve de Pierre Dufour, marchand bourgeois de Paris, demeurant quai de la Mégisserie, suivi du marché aux termes duquel Jean-Baptiste Loir, architecte juré expert, demeurant rue Saint-Germain-l'Auxerrois, s'engage à faire les travaux moyennant les prix qui seront fixés par les experts., 7 avril 1718; MC/ET/VII/215
      Étages: cinq. - Deux boutiques. - Matériaux: moellons et pierres.
      Documents du Minutier central concernant l'histoire de l'art (1700-1750), par Mireille Rambaud, tome II [études I à X, soit 2357 actes], Paris, Archives nationales, 1971, p. 639 (instrument de recherche imprimé dématérialisé, certaines notices sont plus détaillées dans la version intégrale accessible en ligne par la rubrique 'Autres instruments de recherche', voir contexte dans le Plan d’orientation général - Notaires de Paris, guides thématiques du Minutier).
    - Mariage entre Maximilien Philbert EVRARD, maître à danser, rue des Fourreurs, fils de Nicolas EVRARD, maître à danser, rue des Canettes, et d'Anne GOGUIN, décédée, et Louise FOUQUE, couturière. Parmi les témoins: Nicolas Jacques EVRARD, maître à danser, frère du futur., 18 avril 1718; MC/ET/VII/215
      contrat de mariage; Fourreurs (rue des); Canettes (rue des); Evrard, Maximilien-Philbert; Evrard, Nicolas; Goguin, Anne; Fouque, Louise; Evrard, Nicolas Jacques; enseignant; danseur; tailleur d'habits
    - Bosseux (Louis) marchand joaillier rue de la Monnaie § bail par .., 23 avril 1718; MC/ET/VII/215
      bail; Bosseux, Louis
    - Chifflur (Nicolas) maître serrurier rue de Loursine § bail, 25 avril 1718; MC/ET/VII/215
      bail; Chifflur, Nicolas
  - Minutes. 1718, mai - 1718, août, mai 1718 - août 1718; MC/ET/VII/216
    - Guesnon (Sieur) maître menuisier à Paris § Mémoire des ouvrages de pièce annexe menuiserie faits par .. Vente d'ustancils de boutique, 4 mai 1718; MC/ET/VII/216
    - Le Honte (Jacques), peintre et entrepreneur des drapeaux des armées du Roi, rue Saint-Honoré § Vente de maison, 6 mai 1718; MC/ET/VII/216
      acte de vente; Le Honte, Jacques
    - Cordé (François) maître maçon rue des Fossés Saint-Germain-l'Auxerrois § Compte, 7 mai 1718; MC/ET/VII/216
      Cordé, François
    - Mercier (M.), maître menuisier, à Paris § Compte, 7 mai 1718; MC/ET/VII/216
      compte; Mercier, M.
    - Cordé (François) maître maçon rue des Fossés Saint-Germain-l'Auxerrois § Consentement, 14 mai 1718; MC/ET/VII/216
    - Constitution par les commissaires du roi, de 20 livres de rente sur la ferme générale des postes, au profit de Jean-Baptiste Féret, sur la tête de sa fille, Anne, moyennant 500 livres., 18 mai 1718; MC/ET/VII/216
    - Dehaynault (Jean), marchand orfèvre joaillier, rue Saint-Honoré § Bail, 19 mai 1718; MC/ET/VII/216
      bail; Dehaynault, Jean
    - Dussaux (Jean) marchand joaillier rue Cocq Héron § Dépôt de lettres, 3 juin 1718; MC/ET/VII/216
      Dussaux, Jean
    - Thomas (Edme Henri) marchand fayancier rue des Fossés de Saint-Germain-des-Prés § Déclaration, 7 juin 1718; MC/ET/VII/216
      déclaration; Thomas, Edmé Henri
    - Lehonte (Jacques), peintre entrepreneur des drapeaux des armées du Roi, Saint-Honoré § bail par .., 7 juin 1718; MC/ET/VII/216
      bail; Lehonte, Jacques
    - Legros (Antoine) maître doreur rue de l'Echelle § Bail, 10 juin 1718; MC/ET/VII/216
      bail; Legros, Antoine
    - Georget (Claude) marchand joaillier rue de l'Arbre Sec § Notoriété, 13 juin 1718; MC/ET/VII/216
      Georget, Claude
    - Lehonte (Jacques), maître peintre entrepreneur des drapeaux des armées du Roi, rue Saint-Honoré § Notoriété, 13 juin 1718; MC/ET/VII/216
      Lehonte, Jacques
    - Menneville (Jacques Christophe), maître peintre, Palais royal des Thuileries § Notoriété, 13 juin 1718; MC/ET/VII/216
      Menneville, Jacques Christophe
    - Geoffroy (Nicolas), maître peintre, rue Saint-Honoré § Notoriété, 13 juin 1718; MC/ET/VII/216
      notoriété; Geoffroy, Nicolas
    - Piretouys (Sieur) architecte juré expert bourgeois § alignement fait par ..; Devis et marché, 15 juin 1718; MC/ET/VII/216
      devis; marché; Piretouys, M.
    - Doyen (François) maître horloger rue Saint-Jacques § Mariage de .., 22 juin 1718; MC/ET/VII/216
      contrat de mariage; Doyen, François
    - Lambert (Pierre) marchand joaillier quai de la Mégisserie § testament de la veuve de .., 26 juin 1718; MC/ET/VII/216
      testament; Lambert, Pierre
    - Compte et transport par Jacques RANZINI, comédien italien du duc d'Orléans, rue Pavée., 28 juin 1718; MC/ET/VII/216
      Théâtre XVIIIe siècle (395 actes), par Valérie Brousselle, Guillaume Nahon, Xenia Pamfilova, v. 1960-2000 (fichier papier entièrement dématérialisé; voir contexte dans le Plan d’orientation général - Notaires de Paris, guides thématiques du Minutier).
      Date de révision: 2010
      Date de création de la notice: 2003
      compte; cession; Pavée (rue); Ranzini dit Scaramouche, Jacques; acteur
    - Daigremont (Jacques) maître serrurier rue des Vieux Augustins § Constitution, 9 juillet 1718; MC/ET/VII/216
      constitution de rente; Daigremont, Jacques
    - Doucet (Jacques) maître maçon rue de la Femme sans Tête § Devis et marché, 15 juillet 1718; MC/ET/VII/216
      devis; marché; Doucet, Jacques
    - Contrat d'apprentissage, comme alloué, pour cinq ans, au profit de Charles Tardy, âgé de douze ans et demi, fils de défunt André Tardy, maître peintre, passé entre Jean Barère, marchand tapissier, demeurant rue des Bourdonnais, et François Flamand, maître peintre, demeurant rue du Vertbois, moyennant 150 livres, sur lesquelles ledit Flamand reconnaît en avoir reçu 100, le restant payable dans dix-huit mois. Ledit Barère déclare faire ces payements 'tant de ses deniers que de ceux des sieurs Audran, peintres ordinaires du roi et gardiens de ses tableaux dans le palais du Luxembourg, qui, dans un esprit de bonté et de charité envers ledit Tardy', ont versé la somme de 74 livres qui contribuera à son entretien durant les cinq années. L'apprenti sera logé, nourri et blanchi., 10 août 1718; MC/ET/VII/216
      Documents du Minutier central concernant l'histoire de l'art (1700-1750), par Mireille Rambaud, tome II [études I à X, soit 2357 actes], Paris, Archives nationales, 1971, p. 547 (instrument de recherche imprimé dématérialisé, certaines notices sont plus détaillées dans la version intégrale accessible en ligne par la rubrique 'Autres instruments de recherche', voir contexte dans le Plan d’orientation général - Notaires de Paris, guides thématiques du Minutier).
    - Touroude (Jean) maître doreur sur métaux; quai Conti § Vente de moitié de maison, 13 août 1718; MC/ET/VII/216
      acte de vente; Touroude, Jean
  - Minutes. 1718, septembre - 1718, décembre, septembre 1718 - décembre 1718; MC/ET/VII/217
    - Reconnaissance par monsieur François Lhuillier à Nicolas Jolly, notaire au Châtelet, agent des affaires de monsieur d'Intreville., 12 mars 1628; MC/ET/VII/217
      Notaires des XVIe-XVIIIe siècles (4153 actes), par Claire Béchu, Catherine Grodecki, Marie-Antoinette Fleury, Madeleine Jurgens, Marie-Françoise Limon-Bonnet, Pierre-Yves Louis, Xenia Pamfilova, Isabelle Pebay, v. 1950, 1986-1994 (fichier papier entièrement dématérialisé; voir contexte dans le Plan d’orientation général - Notaires de Paris, guides thématiques du Minutier).
      reconnaissance; Interville (M. d'); Jolly, Nicolas; Lhuillier, François (15..-16.., sieur d'Intreville); notaire
    - Inventaire après décès de Charlemagne Gaudet, conseiller du roi, contrôleur général des rentes de l'hôtel de ville, dressé à son domicile, rue de la Monnaie, à la requête de sa veuve Marie-Jeanne Richard, en son nom et comme tutrice de leurs deux filles mineures, et des frères et soeurs du défunt., 10 septembre 1718; MC/ET/VII/217
      Les tableaux sont estimés par Claude-Ignace Dufour, maître peintre demeurant rue de la Mortellerie.
      Les Quatre éléments, quatre tableaux peints par van Kessel et autres maîtres, b.b.d., n° 1 ... 400 l.
      Plusieurs figures de l'Ancien testament, grand tableau peint par La Hire, b.b.d., n° 8 ... 120 l.
      Grand paysage, fait par Armand d'Italie, b.b.d., n° 10 ... 40 l.
      Paysage par Mr. Cany père, b.b.d., n° 13 ... 20 l.
      Paysage et figures par Corneille, petit tableau sur bois, b.b.d., n° 17 ... 60 l.
      La Madeleine et autres figures fait par un des Carrache, b.b.d., n° 27 ... 400 l.
      Sainte Famille, d'après le Poussin, b.b.d., n° 28 ... 30 l.
      - 225 tableaux sans noms d'auteurs, peints sur toile, bois, cuivre, et au pastel, estimés entre 100 sols et 80 livres: sujets religieux, 65; mythologie, 10: histoire. 1 (Mort d'Alexandre); sièges et batailles, 10; portraits, 48 (3 de Louis XIV, dont un 'dans son jeune âge', le Dauphin, la Dauphine, la Reine, Henri IV et autres non spécifiés); allégories, 4 (La Volupté); genre, 35 (Cabinet du peintre, Atelier du sculpteur, Homme qui caresse une laitière, Femme qui donne un lavement, Joueur de cartes, Joueurs de moure, Corps de garde de singes, Femme qui prêche, Vanité et autres); paysages et architectures, 32; natures mortes et fleurs, 6 (un Coquillages); têtes, 14 (une Joconde). - Certains des tableaux ont été présentés par le sieur Renders, maître peintre, à qui ils avaient été remis par le défunt.
      ESTAMPES.
      Quatre estampes encadrées.
      Dix-huit portefeuilles contenant plusieurs centaines de gravures, images, images de mode, portraits, cartes de géographie, non inventoriées, chaque portefeuille prisé entre 5 et 25 livres.
      À noter, l'inventaire détaillé de la bibliothèque (186 numéros).